【裁判字號】    95,裁,286
【裁判日期】    950216
【裁判案由】    礦業法
【裁判全文】
最  高  行  政  法  院  裁  定
                                     95年度裁字第00286號
聲  請  人  永興礦業有限公司
代  表  人  甲○○
相  對  人  經濟部
代  表  人  乙○○
上列聲請人因礦業法事件，對於中華民國94年8月25日本院94年
度裁字第01656號裁定，聲請再審。本院裁定如下：
    主  文
再審之聲請駁回。
再審訴訟費用由聲請人負擔。
    理  由
一、按對於確定裁定聲請再審，依行政訴訟法第283條準用同法
    第277條第1項第4款之規定，必須表明再審理由及關於再審
    理由並遵守不變期間之證據。所謂表明再審理由，必須指明
    確定裁定有如何合於行政訴訟法第273條所定再審事由之具
    體情事，始為相當，倘僅泛言有再審事由而無具體情事者，
    仍難謂已合法表明再審事由，所為再審之聲請，即屬不合法
    。
二、查本件聲請人因礦業法事件，對於民國94年5月31日臺北高
    等行政法院94年度訴字第1359號判決（下稱原判決），提起
    上訴，經本院94年度裁字第1656號裁定（下稱原裁定）略以
    ：上訴意旨略謂系爭行政處分，禁止探採，不准展限，又不
    得設權，顯已牴觸憲法第15條應予保障之規定，原判決就此
    隻字不提，顯有判決不備理由或理由矛盾之違法。系爭命令
    牴觸憲法第15條及礦業法第16條，應屬無效，原判決不予斟
    酌，自有理由不備之違法。上訴人於原審主張系爭處分，有
    嚴重違憲情事，請移送司法院解釋在案，原判決既不利於上
    訴人之判決，竟不移請司法院解釋，自有違憲法第171條第2
    項及第173條規定等語。惟查原判決於理由項下說明得心證
    之理由，於第4點認定系爭公告「與行為時礦業法第9條第1
    項第10款之規定並無違背」，並於第6點認定「難謂被告（
    即相對人）基於主管機關之權限指定石灰石國家保留區，影
    響原告（即聲請人）礦業權之展期，有違憲法保障財產權之
    精神」等詞。又法院就其受理事件，對所適用之法律確信有
    牴觸憲法之疑義，始需聲請大法官解釋；至於行政命令是否
    違背法律或憲法規定，法官享有審查權，毋庸聲請大法官解
    釋。是則上訴意旨或對原審已為論列及毋庸斟酌之事項，泛
    言理由不備及矛盾，然未具體說明其理由矛盾之依據，或確
    有如何違背法令之情形，其上訴為不合法，因予駁回確定在
    案。
三、本院經核原裁定於法並無違誤。聲請仍不服，聲請再審。惟
    核其狀陳各節，並未具體表明原裁定有如何合於行政訴訟法
    第273條所定再審事由之具體情事，揆諸首揭說明，其聲請
    於法不合，應予駁回。
四、依行政訴訟法第283條、第278條第2項、第104條、民事訴訟
    法第95條、第78條，裁定如主文。
中    華    民    國    95    年    2     月    16    日
                  第三庭審判長法  官  徐  樹  海
                              法  官  黃  合  文
                              法  官  吳  明  鴻
                              法  官  林  茂  權
                              法  官  鄭  小  康
以  上  正  本  證  明  與  原  本  無  異
中    華    民    國    95    年    2     月    16    日
                              書記官  王  福  瀛


司法院資訊處製作；財團法人民間司法改革基金會備份。
